sv: Elektronik > Elektroniktillbehör > Datorkomponenter > I/O-kort och adaptrar > Grafikkort och adaptrar: Videoinspelningskort
sk-SK: Elektronika > Elektronické príslušenstvo > Počítačové komponenty > I/O karty a adaptéry > Video karty a adaptéry: Zachytávacie karty videa
nl: Elektronica > Accessoires voor elektronica > Computeronderdelen > Computeruitbreidingskaarten > Videokaarten: Video capture kaarten
bg-BG: Електроника > Аксесоари за електроника > Компютърни компоненти > I/O карти и адаптери > Видео карти и адаптери: Карти за видеозаснемане
ro-RO: Electronice > Accesorii electronice > Componente calculatoare > Carduri și adaptoare I/O > Carduri și adaptoare video: Plăci de captură video
pl: Elektronika > Akcesoria elektroniczne > Elementy komputera > Karty i adaptery I/O > Karty i adaptery wideo: Karty przechwytujące wideo
lt-LT: Elektronika > Elektronikos priedai > Kompiuterių komponentai > Įvesties / išvesties plokštės ir adapteriai > Vaizdo plokštės ir adapteriai: Vaizdo fiksavimo plokštės
tr: Elektronik > Elektronik Alet Aksesuarları > Bilgisayar Bileşenleri > Bilgisayar Genişletme Kartları > Ekran Kartları ve Adaptörleri: Video Yakalama Kartları
th: อิเล็กทรอนิกส์ > อุปกรณ์อิเล็กทรอนิกส์ > ส่วนประกอบคอมพิวเตอร์ > การ์ด I/O และอะแดปเตอร์ > การ์ดจอและอะแดปเตอร์วิดีโอ: การ์ดจับภาพวิดีโอ
hu: Elektronika > Elektronikai kiegészítők > Számítógép-komponensek > I/O kártyák és adapterek > Videokártyák és adapterek: Videórögzítő kártyák
es: Electrónica > Accesorios electrónicos > Componentes para computadoras > Tarjetas de expansión para computadoras > Tarjetas de vídeo: Tarjetas capturadoras de video
fi: Elektroniikka > Sähkötarvikkeet > Tietokonekomponentit > I/O-kortit ja -muuntimet > Videokortit ja -muuntimet: Videokaappauskortti
ja: 電子機器 > 電気製品関連用品・PC周辺機器 > PC部品・周辺機器 > PC拡張カード > ビデオカード & グラフィックボード: ビデオキャプチャーカード
ru: Электроника > Аксессуары для электроники > Компьютерные компоненты > Платы расширения > Видеокарты: Карты видеозахвата
nb: Elektronikk > Elektronikktilbehør > Datamaskinkomponenter > I/O-kort og adaptere > Videokort og adaptere: Videoopptakskort
zh-TW: 電子器材 > 電子配件 > 電腦元件 > I/O 卡和轉接器 > 顯示卡和視訊配接器: 影像擷取卡
da: Elektronik > Elektronik – tilbehør > Computerkomponenter > I/O-kort og -adaptere > Videokort og -adaptere: Videooptagelseskort
ko: 전자기기 > 전자기기 부대용품 > 컴퓨터 구성품 > 입출력 카드/어댑터 > 비디오 카드/어댑터: 비디오 캡처 카드
pt-BR: Eletrônicos > Acessórios para eletrônicos > Componentes para computador > Placas de expansão para computadores > Cartões gráficos e adaptadores de vídeo: Placas de captura de vídeo
en: Electronics > Electronics Accessories > Computer Components > I/O Cards & Adapters > Video Cards & Adapters: Video Capture Cards
de: Elektronik > Elektronisches Zubehör > Computerkomponenten > Computer-Steckkarten > Grafikkarten & Videoadapter: Video-Capture-Karten
sl-SI: Elektronika > Elektronski dodatki > Računalniške komponente > Vhodno-izhodne kartice in adapterji > Grafične kartice in adapterji: Kartice za zajemanje videa
el: Ηλεκτρονικά > Αξεσουάρ ηλεκτρονικών συσκευών > Εξαρτήματα υπολογιστή > Κάρτες και προσαρμογείς I/O > Κάρτες βίντεο & προσαρμογείς: Κάρτες καταγραφής βίντεο
pt-PT: Eletrónica > Acessórios eletrónicos > Componentes informáticos > Adaptadores e cartões de E/S > Adaptadores e cartões de vídeo: Placas de captura de vídeo
cs: Elektronika > Elektronika – příslušenství > Počítačové komponenty > Rozšiřující počítačové karty > Grafické karty: Karty pro záznam videa
vi: Thiết bị điện tử > Phụ kiện thiết bị điện tử > Linh kiện máy tính > Thẻ đầu vào/đầu ra và bộ điều hợp > Card màn hình: Thẻ ghi hình video
it: Elettronica > Accessori dispositivi elettronici > Componenti per computer > Schede di espansione per computer > Schede video: Schede di acquisizione video
fr: Appareil électronique > Accessoires électroniques > Composants d’ordinateur > Cartes et adaptateurs d’E/S > Cartes graphiques et adaptateurs vidéo: Cartes d’acquisition vidéo
hr-HR: Elektronika > Pribor za elektroniku > Računalne komponente > I/O kartice i adapteri > Videokartice i adapteri: Kartice za videosnimanja
zh-CN: 电子产品 > 电子配件 > 计算机组件 > I/O卡与适配器 > 显卡: 视频采集卡